【裁判字號】    97,重家訴,8
【裁判日期】    981130
【裁判案由】    分割遺產
【裁判全文】
臺灣臺中地方法院民事判決          97年度重家訴字第8號
原      告  丁  ○
訴訟代理人  林錦隆律師
複  代理人  李宗炎律師
被      告  辛○○○
訴訟代理人  陳呈雲律師
被      告  乙○○
兼  上一人
訴訟代理人  甲○○
被      告  己○○
被      告  戊○○
訴訟代理人  張繼準律師
複  代理人  黃琪雅律師
被      告  庚○○
訴訟代理人  趙建興律師
            丙○○○
當事人間分割遺產事件，本院於民國98年11月4日言詞辯論終結
，判決如下：
    主      文
兩造繼承被繼承人吳江中所遺如附表一之遺產，應依如附表三所
示方法分割。
訴訟費用由被告辛○○○、甲○○、乙○○、己○○各負擔五分
之一，被告戊○○、庚○○各負擔十五分之一，餘由原告負擔。
    事實及理由
壹、原告主張：
一、被繼承人吳江中於民國95年6月2日死亡，遺有如附表一所示
    之財產，被告辛○○○為吳江中之配偶，吳正龍及被告甲○○、乙○○、己○○均係吳江中之子女，吳正龍於84年4月
    21日死亡，被告戊○○、庚○○及原告均係吳正龍之子女，
    故應由被告戊○○、庚○○及原告代位繼承吳正龍之應繼分
    。因各繼承人均無拋棄繼承之意思表示，故被繼承人吳江中
    之遺產應由兩造共同繼承，其中被告辛○○○、甲○○、乙○○、己○○之應繼分各為5分之1，被告戊○○、庚○○及
    原告之應繼分各為15分之1。因被繼承人吳江中並未以遺囑
    禁止繼承人分割遺產，且兩造間亦無不得分割遺產之約定，
    亦無法律規定不得請求分割遺產之限制，是兩造迄今未能達
    成分割協議，原告自得訴請分割遺產等語。並聲明：兩造應
    就被繼承人吳江中所遺如附表一（一）所示之土地、房屋，
    各依應繼分比例取得分別共有；如附表一（二）所示之股票
    ，除玖臺公司股權被告甲○○、乙○○、己○○依應繼分比
    例可取得者均歸被告辛○○○以外，均各依應繼分比例取得
    ；如附表一所示（三）、（四）之高爾夫球證、大陸東莞玖
    台塑膠顏料股份有限公司，亦各依應繼分比例取得，並以實
    際處分時確定取得之金額；如附表一所示（五）、（六）之
    存款、現金及孳息，均各依應繼分比例取得。
二、對被告抗辯之陳述：
（一）被告戊○○、庚○○指稱大陸東莞玖台塑膠顏料有限公司
      （下稱東莞玖台公司），於華南商業銀行香港分行另有存
      款，應計入東莞玖台公司資產範圍內，同列為吳江中之應
      繼財產，原告予以否認。另被告庚○○提出力嘉發展有限
      公司於95年7月間在華南商業銀行存款資料2紙，依形式觀
      之，無法證明力嘉發展有限公司是東莞玖台公司之前身，
      故該2紙存款資料與應繼承之財產無涉，且東莞玖台之帳
      面淨值已清算完畢，足見被告戊○○、庚○○上開主張應
      與繼承財產無關。
（二）東莞玖台公司係由汶萊玖台企業股份有限公司（KEYSTONE
      TAI ENTERPRISES CO.,LTD.下稱汶萊玖台公司）轉投資設
      立，於西元2003年5月30日經大陸廣東省東莞市工商行政
      管理局核准設立，設立時公司之資本額為美金140萬元，
      而汶萊玖台公司係吳江中家族於西元2002年12月19日在境
      外汶萊所設立之境外公司，設立時雖以被告甲○○之名義
      為之，但被告甲○○僅係家族代表，該公司仍為家族之財
      產，被告甲○○於西元2003年8月26日再將汶萊玖台公司
      之股權50%過戶吳江中名下，而東莞玖台公司設立後，均
      由家族成員共同經營，現由被告辛○○○擔任董事長，被
      告甲○○、乙○○、戊○○於吳江中死亡之前，均分別由
      家族派往大陸管理該公司，被告戊○○之母丙○○○亦曾
      前往查帳，是被告戊○○、庚○○主張汶萊玖台公司中被
      告甲○○之股權，為吳江中生前所贈與，與事實不符。又
      被告甲○○已向原告及被告辛○○○、乙○○、己○○表
      示因前揭原因且為家族和諧，願將登記其名下之汶萊玖台
      公司轉投資東莞玖台公司之股權，列入吳江中之遺產，由
      各繼承人依應繼分比例繼承之，並均經其餘被告同意，有
      訴訟協議之效果。從而，東莞玖台公司經委由會計師查帳
      後，其帳面淨值為人民幣2,298,967元，換算為新台幣10,
      681,000元，應由各繼承人依應繼分比例繼承之。
（三）吳江中之長子吳正龍於84年8月21日死亡，但於死亡前與
      配偶白淑華感情不睦，另與原告之母賴金延交往，白淑華
      多次對吳正龍提出通姦告訴，致吳正龍遭判刑確定入監執
      行，吳江中雖屢次懇求白淑華撤回告訴，但不被接受，致
      吳江中必須面對吳正龍入監執行之事實，感傷不已；又白
      淑華自始未在玖臺企業股份有限公司（下稱玖臺公司）任
      職，並未參與該公司之業務，對該公司並無任何貢獻，且
      吳正龍一房，即配偶白淑華及被告戊○○、庚○○，另吳
      正龍與賴金延所生之子即原告，每人各持有玖臺公司2,80
      0股，合計共112,000股之股權，與其他子輩繼承人即被告
      甲○○、乙○○均相同，故股東往來債權部分，並未再分
      配予吳正龍一房。亦即吳江中將對玖臺公司之股東往來債
      權贈與被告辛○○○、甲○○、乙○○、己○○4人，係
      單純之財產贈與，與分居、結婚或營業無關，且吳江中有
      反對之表示該部分不再列入遺產，自不得列入應繼承財產
      。
（四）大昇證券股份有限公司（下稱大昇公司）係被繼承人吳江
      中生前以被告甲○○名義投資之家族產業，被告甲○○、
      辛○○○僅係家族代表，大昇公司之相關事宜由吳江中於
      生前負責執行，其情形與吳江中生前以被告甲○○名義投
      資設立汶萊玖台公司之情形相同。且被繼承人吳江中於79
      年間因經營大昇公司，遭第三人銓安證券股份有限公司負
      責人盧辰伍倒債達78,491,900元以上，盧辰伍乃以當時未
      上市之建弘證券股份有限公司360,000股抵償債務，被繼
      承人吳江中將此部分股票贈與予長子吳正龍，吳正龍死後
      ，該建弘證券股份有限公司（下稱建弘證券公司）股票含
      配股等孳息則由吳正龍之繼承人即被告戊○○、被告庚○○、原告及白淑華繼承取得，茍大昇公司之股權非被繼承
      人吳江中借名被告甲○○名義登記，而係吳江中生前即贈
      與被告甲○○、辛○○○，衡諸事理，當無該公司所取得
      之財產由吳正龍生前取得之理。是大昇公司之投資並非被
      繼承人於繼承開始前，因繼承人之結婚、分居或營業而為
      財產之贈與，自不應列入遺產範圍。被告戊○○、庚○○
      片面主張被告甲○○、辛○○○投資大昇公司之股份係被
      繼承人吳江中之生前特種贈與應歸扣，實屬無據。況大昇
      公司股權於被繼承人吳江中死亡前，已結束營業並解散在
      案，於繼承發生時已無任何淨值。
（五）倉茂國際股份有限公司（下稱倉茂公司）係由被告乙○○
      自行出資，並無被繼承人吳江中之資金存在，並非被繼承
      人於繼承開始前，因繼承人之結婚、分居或營業而為財產
      之贈與，自不應列入遺產範圍。被告戊○○、庚○○片面
      主張被告乙○○、辛○○○投資倉茂公司之股份係被繼承
      人吳江中之生前特種贈與，應予歸扣，實屬無據。況倉茂
      公司股權於被繼承人吳江中死亡前，已結束營業並解散在
      案，於繼承發生時已無任何淨值。
（六）被告己○○於76年5月15日結婚，其於89年12月2日取得台
      中市○區○○○段186號、191號2筆土地，乃在事隔結婚
      13年之後，故其自被繼承人吳江中受贈之1800萬元，與其
      結婚、分居、營業毫無關聯。被告戊○○、庚○○主張被
      告己○○於吳江中生前受贈之現金1800萬元，應予歸扣，
      亦屬無據。
貳、被告部分：
一、被告辛○○○則以：
（一）汶萊玖台公司甲○○50%之股權，計出資美金70萬元，並
      非被繼承人吳江中生前因結婚、分居或營業而贈與甲○○
      ，不應歸扣列入遺產範圍。又吳江中將玖臺公司之股東債
      權7745萬元贈與被告辛○○○、甲○○、乙○○、己○○
      部分，係吳江中生前單純之財產贈與，與分居、結婚或營
      業無關，自不得列入應繼承財產。力嘉發展有限公司並非
      東莞玖台公司的前身，另東莞玖台公司境外帳戶於清算時
      均已處理。
（二）大昇公司之出資額是吳江中生前因感謝所贈與伊，伊並無
      實際參與經營，雖被告甲○○在該公司工作，然此是家族
      財產，並無特種贈與的情形。另倉茂公司係被告乙○○年
      輕時之創業，並無玖臺公司匯入的資金，與吳江中間亦無
      資金往來。
（三）倉茂公司之土地係被告辛○○○所購買，原來要供被告乙○○蓋工廠用，被繼承人吳江中亦拿出一筆資金予被告乙○○，然其後被告乙○○改變計畫放棄蓋工廠，便將資金
      還給被繼承人吳江中，故倉茂公司雖有登記，但並未實際
      經營，亦無吳江中之資金。
（四）被告己○○結婚時，吳江中並未給予嫁妝，98年2月16 日
      開庭時是因生氣而說如果兒子自各分財產1億多元，則女
      兒結婚給1800多萬元也不算什麼。
（五）吳江中生前曾以私人名義出借銓安證券董事長盧先生1億7
      千萬元，於77年8月20日取得建弘證券公司尚未上市的股
      票360股，每張1,000股（其市價每股8元）抵償，並交由
      吳正龍操作營業，遂全部登記在吳正龍名義下，直至89年
      8月16日已增股至653,627股，後於91年5月9日全面轉換為
      建華金融控股股份有限公司股票791,356股，以每股14.70
      元計算，當時市值約11,632,933元，嗣於92年10月28日清
      算建弘證券公司合併至建華證券股份有限公司（下稱建華
      證券公司）時清點股數合計約653,627股。上揭有關吳正
      龍生前所持有之建華證券公司股數合計約653,627股，因
      吳正龍車禍逝世完全由其繼承人即被告戊○○、庚○○與
      白淑華等人繼承與移轉登記名義被告戊○○、庚○○與白
      淑華等人，自應列入應繼承之財產，並自被告戊○○、庚○○等人之應繼分扣除等語置辯。並聲明：同意以原告主
      張之方式分割吳江中之遺產。
二、被告甲○○則以：玖臺公司之債權贈與原因要問吳江中，被
    告甲○○只是吳江中派去大陸公司經營的人頭，只領薪水，
    資金流程是吳江中與會計在處理。力嘉發展有限公司並非東
    莞玖台公司的前身，另東莞玖台公司之境外帳戶於清算時均
    已處理。大昇公司之出資額係吳江中的資金，係吳江中以被
    告甲○○的名義所投資，雖被告甲○○確實有在大昇公司上
    班，擔任副總經理一職，然該公司屬於家族投資事業，獲利
    屬於家族不是屬於被告甲○○個人，被告甲○○每月僅領幾
    萬元之薪水，今被告戊○○、庚○○主張吳江中以其名義投
    資大昇公司之1,000萬元應歸扣，並不合理等語置辯。並聲
    明：原告之訴駁回。
三、被告乙○○則以：力嘉發展有限公司並非東莞玖台公司的前
    身，另東莞玖台公司境外帳戶於清算時均已處理。倉茂公司
    是被告乙○○年輕時的創業，是作奶瓶奶嘴的買賣業，因非
    父親吳江中之生意體系內，故吳江中不支持被告乙○○從事
    此事業，且因被告乙○○無任何國貿經驗，故懇請被告辛○○○擔任董事長，後來因吳江中認為被告辛○○○不熟悉經
    營之道，要求被告乙○○自行擔任負責人，乃於84年4月8日
    變更登記。倉茂公司之資金來源為被告乙○○獲中小企業發
    展協會青年貸款200萬元，並以父親吳江中登記於被告乙○○名下之一棟公寓抵押予台灣銀行當抵押品，其他部分資金
    為被告辛○○○提供約150萬元，前妻支助約30萬元，被告
    己○○借貸60萬元，分數期償還，並無吳江中之資金在內，
    倉茂公司嗣於87年間因經營不善而註銷登記等語置辯。並聲
    明：原告之訴駁回。
四、被告己○○則以：玖臺公司之債權贈與部分因無參與故不了
    解，吳江中高興給誰就給誰，認為此部分不應歸扣。大昇公
    司之出資額應該是屬於家族資金，被告辛○○○並無參與經
    營，被告甲○○則係擔任副總經理；另倉茂公司係被告乙○○年輕時之創業，與吳江中並無關係。被告己○○係於76年
    5月15日結婚，但未自吳江中受有贈與1800萬元，名下之臺
    中市○區○○○段第186號、191號土地，係結婚13年後因買
    賣而取得。被告庚○○於98年7月22日提出力嘉發展有限公
    司於95年7月間之華南銀行存款資料2紙，依形式觀之，無法
    證明力嘉發展有限公司是東莞玖台公司之前身，故該2紙存
    款資料與應繼承之財產無涉；另東莞玖台公司之帳面淨值應
    依清算報告所載等語置辯。並聲明：原告之訴駁回。
五、被告戊○○則以：
（一）被繼承人吳江中去世時，東莞玖台公司之境外帳戶尚有港
      幣0000000.99元；另東莞玖台公司前身是力嘉發展有限公
      司，力嘉發展有限公司現在華南商業銀行有二個帳戶，分
      別有港幣184625.51元及美金1029.37元，但東莞玖台公司
      清算時，顯然並未處理力嘉發展有限公司的帳戶，故應計
      入遺產。
（二）被繼承人吳江中生前為玖臺公司之最大股東，於其生前以
      其自己與被告甲○○各出資50%之名義，於境外成立汶萊
      玖台公司，再以該公司名義投資設立東莞玖台公司，分別
      於93年1月、93年5月及94年2月，投資金額美金850,046元
      、149,973元、399,967元，累積出資達美金140萬元，是
      吳江中此部分之投資財產即美金70萬元，既為吳江中生前
      所投資，自應將該部分之財產列為吳江中之應繼財產中，
      予以分配。又被告甲○○於吳江中生前，已因營業自吳江
      中受有汶萊玖台公司轉投資於東莞玖台公司50%之股份即
      美金70萬元，此部分價額，亦應加入繼承開始時吳江中所
      有之財產中，為應繼財產，並於遺產分割時，由被告甲○○之應繼分中扣除。
（三）被繼承人吳江中生前為玖臺公司最大股東，曾於94年間，
      陸續將其對玖臺公司之借款債權，移轉予被告辛○○○、
      甲○○、乙○○、己○○，債權額分別為辛○○○46,793
      ,445元，甲○○12,739,063元，乙○○11,038,126元，己○○748,808元，是被告辛○○○、甲○○、乙○○、己○○受贈上開債權，顯係因營業而自吳江中受有之特種贈
      與，且並無任何證據證明被繼承人吳江中於贈與時有反對
      此部分贈與列入遺產之表示，是此部分亦應列入吳江中所
      有之財產，並於遺產分割時，由各該繼承人之應繼分中扣
      除。
（四）被告甲○○投資於大昇公司之100萬股，以每股10元計算
      ，應為1,000萬元，雖該公司業已歇業，惟此並不影響吳
      江中生前確曾因甲○○營業所需而贈與1, 000萬元之事實
      ，是此部分之投資金額，自應列入應繼財產中，予以歸扣
      。
（五）被告乙○○本身並無財力資力，其投資設立之倉茂公司，
      資金均係由吳江中所支付，是此部分既為吳江中生前因乙○○營業所需之贈與，自應列入應繼財產中，予以歸扣。
（六）被告己○○於吳江中生前，因結婚而受吳江中贈與台中市
      南區○○○段186號、191號2筆土地，亦受贈與現金1800
      萬元，均屬於特種贈與，應列入應繼財產並予以歸扣。
（七）建弘證券公司之股票係吳江中在吳正龍生前單純贈與吳正
      龍，吳正龍並未操作營業，股票是一直放在戶頭生股息。
（八）除玖臺公司股權被告甲○○、乙○○、己○○依應繼分比
      例可取得者同意均歸被告辛○○○以外，吳江中之其餘遺
      產均各依應繼分比例取得。但其他被告因就吳江中生前特
      種贈與進行歸扣，使被告戊○○就現存遺產可取得超過應
      繼分比例（15分之1）之部分，可分配至台中市○○區○○段352號土地。並聲明：原告之訴駁回。
六、被告庚○○則以：
（一）被繼承人吳江中去世時，東莞玖台公司之境外帳戶尚有港
      幣0000000.99元；另東莞玖台公司前身是力嘉發展有限公
      司，力嘉發展有限公司現在華南商業銀行有二個帳戶，分
      別有港幣184625.51元及美金1029.37元，但東莞玖台公司
      清算時，顯然並未處理力嘉發展有限公司的帳戶，故應計
      入遺產。
（二）被告甲○○於吳江中生前，已因營業自吳江中受有汶萊玖
      台公司轉投資於東莞玖台公司50%之股份即美金70萬元，
      此部分價額應加入繼承開始時吳江中所有之財產中，為應
      繼財產，並於遺產分割時，由被告甲○○之應繼分中扣除
      。
（三）被繼承人吳江中生前為玖臺公司最大股東，曾借款予玖臺
      公司，迄93年12月31日止，尚餘借款債權7745萬元，玖臺
      公司分類帳顯示93年1月1日至93年12月31日股東往來均未
      明載股東姓名，在93年12月31日分類帳仍顯示借方金額為
      7745萬元，翌日即94年1月1日起之分類帳即變更為具有股
      東身分之被告辛○○○、甲○○、乙○○、己○○之借款
      債權，分別為辛○○○46,793,445元，甲○○12,739,063
      元，乙○○11,038,126元，己○○748,808元，顯係因營
      業而自吳江中受贈吳江中對於玖臺公司之上開債權，屬於
      特種贈與，且並無任何證據證明被繼承人吳江中於贈與時
      有反對此部分贈與列入遺產之表示，是此部分亦應列入吳
      江中所有之財產，並於遺產分割時，由各該繼承人之應繼
      分中扣除。
（四）被繼承人吳江中出資以被告辛○○○、甲○○名義投資大
      昇公司，其中辛○○○持股120萬股，甲○○持股100 萬
      股，每股10元，該等投資金額均係吳江中因營業所為的贈
      與，均應列入吳江中遺產範圍；對於被告辛○○○並未參
      與公司經營固無意見，惟辛○○○為該公司之常務董事，
      仍屬於公司法上的負責人，對於公司債務仍需負責，另被
      告甲○○則係副總經理，參與公司經營，兩人均為公司實
      際執行業務之人，故兩人對大昇公司之投資自應認係吳江
      中因營業所為之贈與。又原告主張該投資案於吳江中死亡
      前已結束營業並解散在案，於繼承發生時已無任何淨值而
      認為不應歸扣，然依民法第1173條之規定，贈與之價額，
      依贈與時之價值計算，顯非依繼承時有無淨值以為計算。
（五）被繼承人吳江中出資以被告乙○○為負責人設立之倉茂公
      司之投資金額390萬元，股東即被告辛○○○出資額30萬
      元，股東即被告己○○出資額25萬元，均係吳江中生前因
      營業所為贈與，均應列入吳江中遺產範圍，並對被告辛○○○、乙○○、己○○以所受贈與額度進行歸扣。又原告
      主張該投資案於吳江中死亡前已結束營業並解散在案，於
      繼承發生時已無任何淨值而認為不應歸扣，然依民法第11
      73條之規定，贈與之價額，依贈與時之價值計算，顯非依
      繼承時有無淨值以為計算。
（六）被告己○○結婚時自吳江中受贈1,800萬元，亦屬特種贈
      與，應予歸扣。雖被告己○○否認因結婚而自吳江中受有
      贈與1,800萬元，然被告辛○○○於本案98年2月16日審理
      時陳稱：「女兒嫁人的嫁妝，難道還要拿出來分嗎？」足
      徵被告己○○確實因結婚而受贈1,800萬元。
（七）建弘證券公司之股票並未實際交給吳正龍，吳正龍在建弘
      證券公司亦未參與經營或擔任任何職務。
（八）除玖臺公司股權被告甲○○、乙○○、己○○依應繼分比
      例可取得者同意均歸被告辛○○○以外，吳江中之其餘遺
      產均各依應繼分比例取得。但其他被告因就吳江中生前特
      種贈與進行歸扣，使被告庚○○就現存遺產可取得超過應
      繼分比例（15分之1）之部分，可分配至台中市○○區○○段352號土地。並聲明：原告之訴駁回。
參、兩造不爭執之事項：
一、被繼承人吳江中於95年6月2日死亡，被告辛○○○為吳江中
    之配偶，吳正龍及被告甲○○、乙○○、己○○均係吳江中
    之子女，吳正龍於84年4月21日死亡，被告戊○○、庚○○
    及原告均係吳正龍之子女，由被告戊○○、庚○○及原告代
    位繼承吳正龍之應繼分。因各繼承人均無拋棄繼承之意思表
    示，故被繼承人吳江中之遺產應由兩造共同繼承，其中被告
    辛○○○、甲○○、乙○○、己○○之應繼分各為5分之1，
    被告戊○○、庚○○及原告之應繼分各為15分之1。
二、吳江中所遺之應繼財產範圍及價額，其中兩造均不爭執者，
    如附表一所示（其中如附表一（二）股票投資等價格，兩造
    同意已上市上櫃者以臺灣證券交所股份有限公司98年3月31
    日臺證監字第0980006257號函及財團法人中華民國證券櫃檯
    買賣中心98年4月14日證櫃交字第0980006642號函所載起訴
    日（97年9月30日）價額為準；未上市上櫃或已下市以國稅
    局遺產稅繳清證明書所列價額為準）。
肆、得心證之理由：
一、按繼承人有數人時，在分割遺產前，各繼承人對於遺產全部
    為公同共有；繼承人得隨時請求分割遺產，但法律另有規定
    或契約另有訂定者，不在此限，民法第1151條、第1164條分
    別定有明文。是以，遺產之公同共有係以遺產之分割為其終
    局目的，而以公同共有關係為暫時的存在。本件被繼承人吳
    江中遺有財產，依上開規定，兩造在分割遺產前，對於遺產
    全部為公同共有，因上開遺產並無不能分割之情形，亦無不
    分割之約定，兩造就上開遺產既不能協議分割，則原告以遺
    產分割為由終止兩造間之公同共有關係，請求分割被繼承人
    吳江中之遺產，自屬有據。
二、次按繼承人中有在繼承開始前因結婚、分居或營業，已從被
    繼承人受有財產之贈與者，除被繼承人於贈與時有反對之意
    思表示者外，應依贈與時之價值計算贈與價額，加入繼承開
    始時被繼承人所有之財產中，並於遺產分割時，由該繼承人
    之應繼分中扣除，民法第1173條定有明文。本件被繼承人吳
    江中所遺之應繼財產範圍及價額，其中如附表一所示者，兩
    造均不爭執，惟就下述本項（一）（二）之財產是否亦應計
    入吳江中之遺產，及本項（三）至（七）所列被告辛○○○
    、戊○○、庚○○所指之財產，是否屬於吳江中對其他繼承
    人之生前特種贈與，而應依民法第1173條歸扣計入應繼遺產
    ，兩造有所爭執。故本件應先審酌者，乃本項（一）至（七
    ）所列財產，是否應計入吳江中之遺產，或是否屬於應歸扣
    之特種財產，以確定應繼遺產。再以確定後之應繼遺產，依
    各繼承之應繼分，斟酌適合之分割方式。經查：
（一）東莞玖台公司於92年5月30日經大陸廣東省東莞市工商行
      政管理局核准設立，設立時公司之資本額為美金140萬元
      ，代表人為被告甲○○，嗣於94年11月22日變更為被告辛○○○等情，業據被告戊○○提出該公司之中華人民共和
      國外商投資企業批准證書、營業執照，及原告提出之核准
      變更登記通知書等影本在卷可憑，復為兩造所不爭執；又
      該公司因經營不善，經公司股東會決議註銷，自98年1月1
      日，由廣東省東莞市方大稅務師事務有限公司所屬中國註
      冊稅務師就該公司之資產及負債進行清算，同年2月19日
      清算結束，清算後之公司淨資產為人民幣0000000.29元等
      情，亦據原告提出該公司2009年度清算審計報告書、稅務
      師事務所營業證等足資佐證。兩造於訴訟中，對東莞玖台
      公司清算後之淨資產人民幣0000000.29元，換算新台幣為
      10,681,000元，列入被繼承人吳江中之遺產進行分配，亦
      不爭執。被告戊○○、庚○○主張於吳江中去世時，東莞
      玖台公司於華南銀行香港分行尚有存款港幣1,322,655.99
      元，亦應計入吳江中之遺產範圍，固據被告庚○○提出玖
      臺公司對帳單影本為據，惟為原告及被告辛○○○等人所
      否認，而依該對帳單之形式上，亦未明載如被告戊○○、
      庚○○所稱之交易金額，已難認認定其主張為真實。縱認
      屬實，東莞玖台公司之所有資產既已清算完畢，應推定此
      部分之存款亦在清算範圍之內，被告戊○○、庚○○再主
      張此部分亦應再計入吳江中之遺產中，顯屬重複評價，自
      無可採。被告戊○○、庚○○復主張東莞玖台公司之前身
      力嘉發展有限公司，於吳江中去世時，於華南商業銀行尚
      有存款港幣184,625.51元及美金1,029.37 元，固據被告
      庚○○提出對帳單影本為據，惟為原告及被告辛○○○等
      人所否認，被告戊○○、庚○○亦未證明力嘉發展有限公
      司與東莞玖台公司有何關連，渠等主張應計入吳江中之遺
      產，亦屬無據。
（二）原告主張東莞玖台公司，係吳江中之家族成員共同經營，
      資金140萬美元則係來自屬於吳江中財產之汶萊玖台公司
      股權之轉投資；被告戊○○、庚○○就東莞玖台公司係由
      汶萊玖台公司轉投資設立，其中資金之50%即70萬美元係
      吳江中之投資等情固不否認，惟主張其餘50%資金即70萬
      美元係吳江中因營業贈與被告甲○○等語置辯。惟兩造於
      訴訟中，已合意將東莞玖台公司清算後之淨資產，列入被
      繼承人吳江中之遺產進行分配已如前述，則該清算後之淨
      資產額，既為東莞玖台公司設立當時之全部資金140萬美
      元於98年清算後之總價值，自已將被告戊○○、庚○○所
      主張吳江中因營業贈與被告甲○○之資金70萬美元評價在
      內。是以被告戊○○、庚○○再主張此部分應予歸扣，即
      屬重複評價，自無可採。
（三）被告戊○○、庚○○主張吳江中曾於94年間，陸續將其對
      玖臺公司之借款債權，移轉予被告辛○○○、甲○○、乙○○、己○○之借款債權，分別為辛○○○46,793,445元
      ，甲○○12,739,063元，乙○○11,038, 126元，己○○
      748,808元等情，並據被告戊○○提出玖臺公司財務報告
      暨會計師查核報告，載明吳江中對玖臺公司有期末餘額77
      45萬元之債權，94年度之報告則載為93年度辛○○○、甲○○、乙○○、己○○對玖臺公司有期末餘額分別為50,
      837,985元，13,986,529元，11,654,170元，971,316 元
      之債權（合計7745萬元），94年度辛○○○、甲○○、乙○○、己○○對玖臺公司有期末餘額則分別為46,793,445
      元、12,739,063元、11,038,126元、748,808元等情，此
      復為原告所不爭執，堪信屬實。被告戊○○、庚○○主張
      上揭吳江中移轉對玖臺公司之債權予被告辛○○○、甲○○、乙○○、己○○等人，係因營業所為之特種贈與；原
      告及被告辛○○○則主張係一般贈與。查玖臺公司於90年
      11月6日登記董事長吳江中，董事為辛○○○、甲○○、
      乙○○、第3人張譽鐘，監察人為己○○，嗣95年6月2日
      吳江中去世，95年6月15日因而另行改選等情，為兩造所
      不爭執，復有經濟部中部辦公室98年9月24日經中三字第
      0983484 5310號書函所附玖臺公司歷次變更登記表等在卷
      可憑。被告甲○○、乙○○於94年間，皆於玖臺公司擔任
      董事，且被告甲○○自83年3月9日迄今，被告乙○○自78
      年12月20日至84年12月20日，及於88年6月10日迄今，均
      以玖臺公司為投保單位，參加勞工保險，有勞工保險局98
      年6月11日保承資字第09860351070號函附卷可證，堪認被
      告甲○○、甲○○於94年間，均有於玖臺公司執行業務之
      營業事實。是被告甲○○、乙○○，受吳江中贈與其對玖
      臺公司之債權，分別為12,739, 063元、11,038,126元，
      應屬吳江中對被告甲○○、甲○○等3人因營業所為之特
      種贈與。原告又稱吳江中於贈與時有反對此部分贈與列入
      遺產之意思表示，惟未見舉證以實其說，自無可採。是以
      被告戊○○、庚○○，主張被告甲○○、乙○○自吳江中
      受贈之債權，屬特種贈與而應予歸扣計入吳江中之遺產，
      為有理由，如附表二（一）所示。至於被告辛○○○於94
      年間於玖臺公司雖擔任董事，惟其僅於78年12月20日起至
      85年8月29日以玖臺公司為投保單位，嗣即退保迄今，有
      前揭勞工保險局函可憑；被告己○○於94年間於玖臺公司
      僅擔任監察人，並非執行業務機關，其於79年9月6日起均
      係以新益牙醫診所為投保單位，參加勞工保險，未曾以玖
      臺公司為投保單位，亦有前揭勞工保險局函可憑，此外戊○○、庚○○亦未舉證證明被告辛○○○、己○○有於玖
      臺公司為營業行為之事實，則被告戊○○、庚○○主張被
      告辛○○○、己○○自吳江中受贈之債權，亦屬特種贈與
      ，自屬無據。
（四）大昇公司於78年10月間設立，被告辛○○○為常務董事，
      並持股120萬股，被告甲○○為董事，並持股100萬股，每
      股10元，於85年間撤銷登記等情，有本院依職權查詢之該
      公司營利事業登記基本資料、股份有限公司登記事項卡、
      董事監察人名冊等附卷可稽。而被告戊○○、庚○○主張
      被告辛○○○之持股，其資金均係吳江中所贈與等情，亦
      為被告辛○○○所自承，惟被告辛○○○主張其並未參與
      經營乙節，被告戊○○對此並不爭執，而被告庚○○亦未
      舉證證明被告辛○○○有何實際營業之行為，是以被告庚○○主張主張被告辛○○○之120萬股，為吳江中之特種
      贈與應予歸扣，即屬無據。至於被告甲○○雖稱所持100
      萬股係吳江中以其名義投資，屬於家族財產云云，惟其10
      0萬股之資金既係來自吳江中，並登記為被告甲○○名義
      ，且被告甲○○亦自承其實際上亦於大昇公司擔任副總經
      理之職務，堪認被告甲○○於大昇公司有營業行為，並自
      吳江中受贈1000萬元之資金。是以被告戊○○、庚○○，
      主張被告正修自吳江中受贈之1000萬元資金（100萬股）
      ，屬特種贈與而應予歸扣計入吳江中之遺產，為有理由，
      如附表二（二）所示。又特種贈與價額，依贈與時之價值
      計算，民法第1173條第3項定有明文，是原告稱大昇公司
      之投資，於吳江中死亡前已結束營業並解散在案，於繼承
      發生時已無任何淨值而認為不應歸扣云云，於法不合，要
      無可採。
（五）被告戊○○、庚○○復主張吳江中出資以被告乙○○為負
      責人設立之倉茂公司之投資金額390萬元，股東辛○○○
      出資額30萬元，股東己○○出資額25萬元，均係吳江中生
      前因營業所為贈與。而倉茂公司於84年4月6日設立登記，
      以辛○○○為董事、乙○○、吳陳意月、吳正龍、己○○
      為股東，辛○○○出資30萬元，乙○○出資390萬元，己○○出資20萬元，並於88年6月2日經核准解散登記等情，
      有經濟部中部辦公室98年5月6日經中三字第09831766410
      號函在卷可憑。被告乙○○以倉茂公司是伊年輕時的創業
      ，資金來源為被告乙○○獲中小企業發展協會青年貸款20
      0萬元，及被告辛○○○、前妻、被告己○○等人提供，
      並無吳江中之資金在內等語置辯；被告辛○○○亦以土地
      係其所購買，原來要供被告乙○○蓋工廠用，吳江中亦拿
      出一筆資金予被告乙○○，但被告乙○○後來改變計畫放
      棄蓋工廠，便將資金還給被繼承人吳江中，亦無吳江中之
      資金等語置辯，而被告己○○及原告亦均否認吳江中有出
      資，均如前述。此外被告戊○○、庚○○亦未舉證證明倉
      茂公司之資金，與吳江中有何關連，是被告戊○○、庚○○此部分之主張，尚難採擇。
（六）被告戊○○主張被告己○○結婚時自吳江中受贈台中市○
      區○○○段186號、191號2筆土地，並與被告庚○○一同
      主張被告己○○結婚時自吳江中受贈1,800萬元，亦屬特
      種贈與，惟為原告、被告己○○所否認。查被告己○○係
      於76年5月15日結婚，而台中市○區○○○段186號、191
      號2筆土地，係被告己○○於89年12月2日取得，業據本院
      利用網路稅務電子閘門查詢被告己○○之財產資料在卷足
      憑，則被告己○○係於其結婚後13年，始取得台中市○區
      ○○○段186號、191號土地，此外被告戊○○並未舉證證
      明兩者有何關連，自難認係被告己○○結婚時自吳江中受
      贈。被告辛○○○雖曾於98年2月16日言詞辯論時，稱：
      「女兒嫁人的嫁妝，難道還要拿出來分嗎？」等語，惟嗣
      後於98年6月24日言詞辯論時，復稱：「是因生氣而說如
      果兒子自各分財產1億多元，則女兒結婚給1800多萬元也
      不算什麼」等語，其前後已有矛盾，尚難遽信何者為真正
      ，而戊○○、庚○○亦未提出其他客觀證據，證明吳江中
      確有因被告己○○結婚，而贈與被告己○○1800萬元，是
      被告戊○○、庚○○此部分之主張，亦屬無據。
（七）被告辛○○○主張吳江中曾於77年8月20日，以建弘證券
      公司尚未上市的股票360張，每張1,000股（其市價每股8
      元）交由戊○○、庚○○之父吳正龍操作營業，並登記在
      吳正龍名義下，經轉換後為建華證券公司股數合計約653,
      627股，係吳江中生前因營業所為贈與云云，固據提出建
      弘證券公司、建華證券公司之證券股數資料在卷。被告戊○○則以該股票為吳江中在吳正龍生前單純贈，吳正龍並
      未操作營業，股票是一直放在戶頭生股息等語；被告庚○○則以該股票並未實際交給吳正龍，吳正龍在建弘證券公
      司亦未參與經營或擔任任何職務等語置辯。依被告辛○○○提出之建弘證券公司、建華證券公司之證券股數資料，
      僅能證明吳正龍之持股狀況，參以吳正龍自70年9月29 日
      至76年12月8日，係以協和塑膠廠股份有限公司為投保單
      位參加勞工保險，自78年12月20日至84年8月21日去世時
      ，係以玖臺公司為投保單位參加勞工保險，並未以建弘證
      券公司或建華證券公司投保，有勞工保險局98年7月13日
      保承資字第09810249350號函附卷可證，此外被告辛○○○亦未提出證據，證明吳正龍有於建弘證券公司或建華證
      券公司有營業之行為，是被告被告辛○○○此部分之主張
      ，洵無可採。
（八）綜上所述，被繼承人吳江中之應繼財產，除附表一所示價
      額合計169,490,778元之遺產外，尚應加入附表二所示價
      額合計33,777,189元之生前特種財產，二者價額合計203,
      267,967元（169,490,778+33,777,189=203,267,967）。
      以每人之應繼分計算，被告辛○○○、甲○○、乙○○、
      己○○之應繼財產價額，均為40,653,593元（203,267,
      967×1/5=40,653,593，元以下四捨五入，下同），原告
      及被告戊○○、庚○○均為13,551,198元（203,267,967
      ×1/15=13, 551,198）。惟被告甲○○扣除其附表二之特
      種贈與財產價額12,739,063元及1000萬元後，得再分配之
      遺產價額為17,914,530元（40,653,593-12,739,063-10,
      000,000=17,914,530）；被告乙○○扣除其附表二之特種
      贈與財產價額11,038,126元後，得再分配之遺產價額為
      29,615,467元（40,653,593-11,038,126=29,615,467）。
三、本院審酌被繼承人吳江中所遺如附表一所示遺產之性質、當
    事人之意願、應有部分面積、各繼承人間之經濟利益、未來
    之利用等情，及扣除被告甲○○、乙○○如附表二所示之價
    額計算，及就取得部分之價值與應繼分額之差價等，認如附
    表三所示分割方案為分割（含補償）為妥適，理由如下：
（一）附表一（一）所示之不動產，除編號2以外，兩造均同意
      各依應繼分比例分割。爰尊重兩造之意願，就附表一所示
      之不動產編號1、3、4、5等4筆（價額合計6,660,442元）
      ，由被告辛○○○、甲○○、乙○○、己○○各依5分之1
      （價額6,660,442元×1/5=1,332,088元），原告、被告戊○○、庚○○各依15分之1（價額6,660,442元×1/15=
      444,029元）之比例取得。
（二）附表一（一）所示之不動產編號2，因被告甲○○、乙○○各有特種贈與22,739,063元、11,038,126元應予扣除，
      致就現有之遺產實際可分得者應較其應繼分比例為少，爰
      調降被告甲○○、乙○○之比例為8分之1（價額91,185,
      500元×1/8=11,398,188元），其餘則仍依被告辛○○○
      、己○○、原告、被告戊○○、庚○○之原比例，各調高
      為被告辛○○○、己○○各4分之1（價額91,185,500元×
      1/4 =22,796,375元），原告、被告戊○○、庚○○各12
      分之1（價額91,185,500元×1/12=7,598,792元）之比例
      取得。
（三）附表一（二）編號6之玖臺公司股權（價額5,242,427元）
      ，兩造均同意被告甲○○、乙○○、己○○依應繼分比例
      （即各5分之1）可取得者，均分歸被告辛○○○（即由被
      告辛○○○取得5分之4）。爰尊重兩造之意願，由被告辛○○○取得其中5分之4，即4560股（價額5,242,427元×
      4/5= 4,193,942元），餘由原告、被告戊○○、庚○○各
      取得15分之1即380股（價額5,242,427元×1/15= 349,
      495元）。
（四）附表一（二）除編號6以外之投資（價額45,418,237元）
      ，兩造均同意各依應繼分比例分割。惟被告甲○○自吳江
      中所受之特種贈與額高達22,739,063元，縱於調降其如附
      表一（一）所示之不動產編號2之土地應有比例後，此部
      分仍以不再分配為宜。爰由被告辛○○○、乙○○、己○○各以4分之1（價額45,418,237元×1/4=11,354,559元）
      ，原告、被告戊○○、庚○○各以12分之1（價額45,418,
      237元×1/12=3,784,853元）之比例取得。
（五）附表一（三）（四）之高爾夫球證及已清算之東莞玖台塑
      膠顏料股份有限公司（價額合計4,260,000+10,681,000=
      14,941,000），兩造均同意各依應繼分比例分割，並以實
      際處分時確定取得之金額。爰尊重兩造之意願，予以變賣
      ，所得價金，按被告辛○○○、甲○○、乙○○、己○○
      各5分之1，原告、被告戊○○、庚○○各15分之1之比例
      分配之（惟於本件計算遺產應繼分比例時，被告辛○○○
      、甲○○、乙○○、己○○之價額為均14,941,000元×1/
      5=2,988,200元，原告、被告戊○○、庚○○之價額均為
      14,941,000元×1/15=996,067元）。
（六）被告辛○○○經前述合計分配之遺產價額為42,665,164元
      （總計算式：1,332,088+22,796,375+4,193,942+11,354,
      559+2, 988, 200=42,665,164），已超出其應繼分額2,
      011,571元（42, 665,164-40,653,593=2,011,571），就
      附表一（五）、（六）之存款及現金，自無從再受分配。
      爰將附表一（五）編號1華南商業銀行外幣存款及編號8國
      泰世華商業銀行外幣存款，由被告甲○○、乙○○、己○○各依3分之1之比例取得，即各取得價額861,647元（[2,
      584,864+77]/3=86 1,647）。編號3三信商業銀行存款272
      ,626元、編號6國泰世華商業銀行存款387,826元、編號4
      三信商業銀行存款中之3,432元，均由被告甲○○取得，
      使被告甲○○於存款部分，共取得1,525,531元（861,647
      +272,626+387,826+3,432=1,525,531）。編號2華南商業
      銀行存款30,167元、編號5第七商業銀行存款23元、編號4
      三信商業銀行存款中之25,614元、編號7國泰世華商業銀
      行存款154,458元，及附表一（六）所示現金80萬元，均
      由被告乙○○取得，使被告乙○○於存款及現金部分，共
      取得1,871,909元（861,647+30,167+23+25,614+154,458+
      800,000=1,871,909）。編號4三信商業銀行存款中之650,
      199元，由被告己○○取得，使被告己○○於存款部分，
      共取得1,511,846元（861,647+650,199=1,511,846）。編
      號4三信商業銀行存款，再各分配377,962元予原告、被告
      戊○○、庚○○，以補足原告、被告戊○○、庚○○應繼
      分價額13,551,198元（總計算式：444,029+7,598,792+
      349,495+3,784,853+ 996,067+377,962=13,551,198）。
（七）被告辛○○○經前述合計分配之遺產價額超出其應繼分額
      2,011,571元，已如前述，應補償被告甲○○、乙○○各
      670,523元，及補償被告己○○670,525元，以補足被告甲○○應繼分價額（扣除歸扣部分後為）17,914,530元，總
      計算式：1,332,088+11,398,188+0+0+2,988,200+1,525,
      531+670,523=17,914,530），補足被告乙○○應繼分價額
      （扣除歸扣部分後為）29,615,467元，總計算式：1,332,
      088+11,398,188+0+11,354,559+2,988,200+1,871,9,871,
      909+670,523=29,615,467），補足被告己○○之應繼分價
      額40,653,593元（總計算式：1,332,088+22,796,375+0+
      1,354,559+2,988,200 +1,511,846+670,525=40,653,593
      ）。
伍、分割遺產之訴，係必要共同訴訟，原告、被告之間本可互換
    地位，本件分割遺產部分，原告起訴雖於法有據，但被告之
    應訴實因訴訟性質所不得不然，故所為抗辯自為伸張或防衛
    權利所必要，是以本院認本件分割遺產部分之訴訟費用應由
    兩造依分得遺產之比例分擔較為公允，爰諭知如主文第2項
    所示。
陸、兩造其餘訴訟資料及攻擊防禦方法經本院審酌後，認與判決
    結果尚不生影響，無一一論述必要，附此敘明。
柒、訴訟費用負擔之依據：民事訴訟法第78條、第80條之1、第
    85條第1項前段。
中    華    民    國    98    年    11    月    30    日
                  家事法庭    法  官  陳宗賢
正本係照原本作成。
如對本判決上訴，須於判決送達後20日內向本院提出上訴狀。
中    華    民    國    98    年    11    月    30    日
                              書記官  洪千羽
附表一：被繼承人吳江中所遺財產
（價額合計新台幣169,490,778元）
（一）不動產（5筆價額合計新台幣97,845,942元，其中編號1、
      3、4、5等4筆合計6,660,442元）：
   1、臺中市○○區○○段351地號土地，應有部分1/2（價額
      214,424元）。
   2、臺中市○○區○○段352地號土地，應有部分1/2（價額
      91,185,500元）
   3、臺中市○○區○○段801-2地號土地，應有部分全部（價
      額3,441,600元）。
   4、臺中市○區○○○段6941建號建物（門牌號碼：臺中市○
      區○○里○○街35號7樓），應有部分全部（價額2,934,
      901元）。
   5、臺中市○○區○○里○○路○段10巷17號建物（未辦保存
      登記），應有部分33333/100000（價額69,517元） 。
（二）股票等投資（價額合計新台幣50,660,664元，扣除編號6
      之後，為45,418,237元）：
  ┌─┬────────────┬────┬─────┐
  │編│   公   司   名    稱   │股數（單│價額（單位│
  │號│                        │位：股）│：元）元以│
  │  │                        │        │下4捨5    │
  ├─┼────────────┼────┼─────┤
  │1 │慶豐商業銀行股份有限公司│   22256│   157,127│
  ├─┼────────────┼────┼─────┤
  │2 │華僑商業銀行股份有限公司│    5876│    44,070│
  ├─┼────────────┼────┼─────┤
  │3 │嘉新食品化纖股份有限公司│    1647│     3,228│
  ├─┼────────────┼────┼─────┤
  │4 │第七商業銀行股份有限公司│   48048│   585,705│
  ├─┼────────────┼────┼─────┤
  │5 │三信商業銀行股份有限公司│  219019│ 3,556,868│
  ├─┼────────────┼────┼─────┤
  │6 │玖臺企業股份有限公司    │    5700│ 5,242,427│
  ├─┼────────────┼────┼─────┤
  │7 │友力工業股份有限公司    │  884250│ 7,107,689│
  ├─┼────────────┼────┼─────┤
  │8 │台中氧氣股份有限公司    │      42│    68,040│
  ├─┼────────────┼────┼─────┤
  │9 │鴻海精密工業股份有限公司│   15596│ 1,746,752│
  ├─┼────────────┼────┼─────┤
  │10│奇美電子股份有限公司    │   63146│ 1,297,650│
  ├─┼────────────┼────┼─────┤
  │11│台灣積體電路製造股份有限│  131769│ 6,917,873│
  │  │公司                    │        │          │
  ├─┼────────────┼────┼─────┤
  │12│矽統科技股份有限公司    │   45830│   247,024│
  ├─┼────────────┼────┼─────┤
  │13│聯強國際股份有限公司    │   24200│ 1,187,010│
  ├─┼────────────┼────┼─────┤
  │14│錸德科技股份有限公司    │   99157│   491,819│
  ├─┼────────────┼────┼─────┤
  │15│台灣卜蜂企業股份有限公司│    2183│    22,157│
  ├─┼────────────┼────┼─────┤
  │16│力山工業股份有限公司    │   50500│   189,880│
  ├─┼────────────┼────┼─────┤
  │17│仁寶電腦工業股份有限公司│   55709│ 1,281,307│
  ├─┼────────────┼────┼─────┤
  │18│燦坤實業股份有限公司    │   54810│   778,302│
  ├─┼────────────┼────┼─────┤
  │19│台灣塑膠工業股份有限公司│  115451│ 5,899,546│
  ├─┼────────────┼────┼─────┤
  │20│南亞塑膠工業股份有限公司│     382│    17,859│
  ├─┼────────────┼────┼─────┤
  │21│翰羽彩晶股份有限公司    │  103350│   713,115│
  ├─┼────────────┼────┼─────┤
  │22│大恭化學工業股份有限公司│ 0000000│12,035,743│
  ├─┼────────────┼────┼─────┤
  │23│廣輝電子股份有限公司    │  105441│ 1,069,473│
  │  │（與友達公司合併後，原廣│        │          │
  │  │輝3.5換友達1股，價格以友│        │          │
  │  │達股價計算）            │        │          │
  └─┴────────────┴────┴─────┘
（三）高爾夫球證（價額合計新台幣426萬元）：
   1、松柏嶺高爾夫球場，55萬元。
   2、霧峰高爾夫球場，35萬元。
   3、興農高爾夫球場，35萬元。
   4、豐原高爾夫球場，100萬元。
   5、清泉崗高爾夫球場，99萬元。
   6、台中國際高爾夫球場，102萬元。
（四）東莞玖台塑膠顏料股份有限公司（已清算）：價額新台幣
      10,681,000元（人民幣2,298,967元）。
（五）存款（金額合計新台幣5,243,172元，並加計自95年6月2
      日起所生之孳息）：
   1、華南商業銀行台中分行外幣活期存款2,584,864元。
   2、華南商業銀行台中分行活期儲蓄存款30,167元。
   3、三信商業銀行台中分行支票存款272,626元。
   4、三信商業銀行台中分行活期儲蓄存款1,813,131元。
   5、第七商業銀行崇德分行活期儲蓄存款23元。
   6、國泰世華商業銀行台中分行活期儲蓄存款387,826元。
   7、國泰世華商業銀行西台中分行活期儲蓄存款154,458元。
   8、國泰世華商業銀行西台中分行外幣存款77元。
（六）現金：新台幣80萬元，並加計自95年6月2日起所生之孳息
      。
附表二：被繼承人吳江中生前特種贈與
（價額合計新台幣33,777,189元）
（一）被告甲○○、乙○○於94年間，因營業從被繼承人吳江中
      受贈與吳江中對玖臺企業股份有限公司之債權。被告甲○○受贈與債權額12,739,063元，被告乙○○受贈與債權額
      11,038,126元。
（二）被告甲○○於78年間，因營業從被繼承人吳江中受贈大昇
      證券股份有限公司股權100萬股（價額1000萬元）。
附表三：被繼承人吳江中遺產分割方法
（一）附表一（一）所示不動產：
   1、臺中市○○區○○段351地號土地，由被告辛○○○、甲○○、乙○○、己○○各取得應有部分10分之1，原告、
      被告戊○○、庚○○各取得應有部分30分之1。
   2、臺中市○○區○○段352地號土地，由被告辛○○○、己○○各取得應有部分8分之1，被告甲○○、乙○○各取得
      應有部分16分之1，原告、被告戊○○、庚○○各取得應
      有部分24分之1。
   3、臺中市○○區○○段801-2地號土地，由被告辛○○○、
      甲○○、乙○○、己○○各取得應有部分5分之1，原告、
      被告戊○○、庚○○各取得應有部分15分之1。
   4、臺中市○區○○○段6941建號建物（門牌號碼：臺中市○
      區○○里○○街35號7樓），由被告辛○○○、甲○○、
      乙○○、己○○各取得應有部分5分之1，原告、被告戊○○、庚○○各取得應有部分15分之1。
   5、臺中市○○區○○里○○路○段10巷17號建物（未辦保存
      登記），由被告辛○○○、甲○○、乙○○、己○○各取
      得應有部分33333/500000，原告、被告戊○○、庚○○各
      取得應有部分11111/500000。
（二）附表一（二）所示股票等投資：
   1、玖臺企業股份有限公司股權，其中被告辛○○○取得4560
      股，原告、被告戊○○、庚○○各取得380股。
   2、其餘股票等投資，由被告辛○○○、乙○○、己○○各取
      得4分之1，原告、被告戊○○、庚○○各取得12分之1。
（三）附表一（三）所示高爾夫球證6張，予以變賣，所得價金
      ，按被告辛○○○、甲○○、乙○○、己○○各5分之1，
      原告、被告戊○○、庚○○各15分之1之比例分配之。
（四）附表一（四）所示東莞玖台塑膠顏料股份有限公司，清算
      後之財產予以變賣，所得價金，按被告辛○○○、甲○○
      、乙○○、己○○各5分之1，原告、被告戊○○、庚○○
      各15分之1之比例分配之。
（五）附表一（五）所示存款（均另加計自95年6月2日迄今之孳
      息）：
   1、編號1華南商業銀行台中分行外幣活期存款，及編號8國泰
      世華商業銀行西台中分行外幣存款，由被告甲○○、乙○○、己○○各依3分之1之比例取得。
   2、編號2華南商業銀行台中分行活期儲蓄存款30,167元、編
      號5第七商業銀行崇德分行活期儲蓄存款23元、編號7國泰
      世華商業銀行西台中分行活期儲蓄存款154,458元，均由
      被告乙○○取得。
   3、編號3三信商業銀行台中分行支票存款272,626元、編號6
      國泰世華商業銀行台中分行活期儲蓄存款387,826元，均
      由被告甲○○取得。
   4、編號4三信商業銀行台中分行活期儲蓄存款1,813,131元，
      其中被告甲○○取得3,432元，被告乙○○取得25,614元
      ，被告己○○取得650,199元，原告、被告戊○○、庚○○各取得377,962元。
（六）附表一（六）所示現金（另加計自95年6月2日迄今之孳息
      ），由被告乙○○取得。
（七）被告辛○○○應補償被告甲○○、乙○○各新台幣670,
      523元，補償被告己○○新台幣670,525元。


司法院資訊處製作；財團法人民間司法改革基金會備份。
